臺灣桃園地方法院民事簡易判決
110年度壢簡字第650號
原      告  陳江波  
訴訟代理人  陳榕真  
            魏阿梅  
被      告  許博允  

            許瑞暖  
            許玉暄  
上  一  人
訴訟代理人  黃家金  
被      告  張許雪  
            許敏華  
            楊許秀子
            顏惠亮  
            顏惠光  
            顏惠重  
            何顏雅美
            張顏慈美
            黃顏智美
            何顏媛美

            毛利芳子
            許博偉  
            許瑞琛  

            林士騰（原名：林哲逸）

            張李美妹
訴訟代理人  張勝源  
被      告  張勝枝  
            張勝雄  

            張又升  
            張耀宗  
法定代理人  徐美雪  
被      告  張志平(張食祿之繼承人)

            張碧峰(張食祿之繼承人)

            黃崇恆(黃許碧瑜之之承受訴訟人)

            黃崇仁(黃許碧瑜之繼承人)

            黃美彌(黃許碧瑜之承受訴訟人)


            黃毓秀(黃許碧瑜之承受訴訟人)

            顏經洲(顏惠然之承受訴訟人)

            顏家裕(顏惠然之承受訴訟人)

            顏瑟宜(顏惠然之承受訴訟人)

            顏陳淑蕙(顏惠然之承受訴訟人)

            許嘉倫（許敏欣之承受訴訟人）

            許嘉宏（許敏欣之承受訴訟人）


            許嘉佑（許敏欣之承受訴訟人）


            許瑞津（許敏欣之承受訴訟人）


上列當事人間請求確認界址等事件，本院於民國111年7月13日言
詞辯論終結，判決如下：
    主    文
一、確定原告所有坐落桃園市○○區○○段○000地號土地與如附表所
    示編號1至31被告所有坐落同段999地號土地間之界址，為桃
    園市中壢區地政事務所民國110年11月12日土地複丈成果圖
    所示D-E連接線。
二、確定原告所有坐落桃園市○○區○○段○000地號土地與如附表所
    示編號32至36被告所有坐落同段1000地號土地間之界址，為
    桃園市中壢區地政事務所民國110年11月12日土地複丈成果
    圖所示A-B-C連接線。
三、訴訟費用新臺幣（下同）1萬9,835元，由原告負擔1萬0,668
    元，其餘由被告依附表「應負擔訴訟費用額」欄所示金額負
    擔。
    事實及理由
壹、程序方面
一、按訴狀送達後，原告不得將原訴變更或追加他訴，但訴訟標
    的對於數人必須合一確定時，追加其原非當事人之人為當事
    人者、不甚礙被告之防禦及訴訟之終結者，不在此限，民事
    訴訟法第255條第1項第5、7款定有明文。次按當事人死亡者
    ，訴訟程序在有繼承人、遺產管理人或其他依法令應續行訴
    訟之人承受其訴訟以前當然停止，民事訴訟法第168條定有
    明文。又前開條文所定之承受訴訟人，於得為承受時，應即
    為承受之聲明；他造當事人，亦得聲明承受訴訟；聲明承受
    訴訟，應提出書狀於受訴法院，由法院送達於他造，同法第
    175條、第176條亦定有明文。經查，原告起訴所列被告及聲
    明如起訴狀所載（見本院卷一第5頁、第23頁至第24頁），
    然土地登記名義人張食祿於起訴前109年9月30日死亡，原告
    於110年6月18日具狀以張食祿繼承人張志平、張碧峰為被告
    （見本院卷一第82頁至第90頁）。另被告黃許碧瑜、顏惠然
    、許敏欣依序分別於原告起訴後之110年6月21日、111年1月
    26日、110年7月12日死亡，有除戶戶籍謄本在卷可稽（見本
    院卷一第285頁、第303頁、第386頁），經原告於111年3月1
    5日、3月17日、6月8日分別具狀聲明由黃許碧瑜之繼承人黃
    崇恆、黃崇仁、黃美彌、黃毓秀；顏惠然之繼承人顏陳淑蕙
    、顏經洲、顏家裕、顏瑟宜；許敏欣之繼承人許嘉倫、許嘉
    宏、許嘉佑、許瑞津等人承受訴訟（見本院卷一第284頁、
    第302頁、第380頁），且本院亦將聲明承受訴訟狀送達上開
    被告之繼承人，核於前揭規定相符，均應予准許。
二、再按訴訟繫屬中為訴訟標的之法律關係，雖移轉於第三人，
    於訴訟無影響；前項情形，第三人經兩造同意，得聲請代移
    轉之當事人承當訴訟，民事訴訟法第254條第1項、第2項分
    別定有明文。查被告林顏絢美於本件訴訟繫屬中110年12月1
    6日具狀陳報，其已於110年11月24日將所有桃園市○○區○○段
    ○000地號土地之77分之1持分全部移轉登記予被告許玉暄（
    見本院卷一第245頁）。經本院於111年6月7日言詞辯論期日
    當庭確認兩造均同意由許玉暄承當林顏絢美續行本件訴訟（
    見本院卷一第379頁背面），合於上揭規定，應由許玉暄代
    林顏絢美承當本件訴訟。
三、除被告許玉暄外，其餘被告均經合法通知，而未於最後言詞
    辯論期日到場，核無民事訴訟法第386條各款所列情形，依
    同法第385條第1項，爰依原告之聲請，由其一造辯論判決。
貳、實體方面
一、原告主張：
    原告所有坐落桃園市○○區○○段○000地號土地與被告所共有坐
    落於同段1000地號、999地號土地相毗鄰，因兩造間對於上
    開土地正確界址有爭議，前於89年間雖經桃園市中壢地政事
    務所到場勘測，惟兩造對該次勘測後之測量結果圖仍有意見
    ，實有確認兩造所有之上開土地界址之必要，爰依法提起確
    認經界之訴。並聲明：如主文第1項、第2項所示。
二、被告則以：
　㈠許玉暄、張李美妹、張勝枝：對於原告主張、現場履勘測量
    結果及桃園市中壢區地政事務所110年11月12日土地複丈成
    果圖所示本件887地號與999地號土地之界址為DE連線，而與
    1000地號土地之界址是在ABC連線均無意見，希望釐清上開
    三筆地號土地之界址。並同意許玉暄承當林顏絢美續行訴訟
    （見本院卷一第187頁背面、第239頁、第379頁背面）。
　㈡張勝雄：對於原告主張及現場履勘測量結果均無意見，希望
    釐清上開地號土地之界址（見本院卷一第187頁背面、第239
    頁）。
  ㈢其餘被告均未於言詞辯論期日到場，亦未提出書狀為任何聲
    明、陳述。
三、本院之判斷：
　㈠按所謂因定不動產界線之訴訟，係指不動產之經界不明，或
    就經界有爭執，而求定其界線所在之訴訟而言（最高法院30
    年抗字第177號判例參照）。又按定不動產界線之訴訟，性
    質上屬於形成之訴，法院可不受兩造當事人主張之拘束，得
    本於調查之結果，定雙方不動產之經界（最高法院90年度台
    上字第868號判決意旨參照）。
　㈡查，坐落桃園市○○區○○段○000地號土地係屬原告所有，坐落
    桃園市○○區○○段000○0000地號土地係屬如附表所示之被告所
    共有，此有土地登記第三類謄本（見本院卷第9至16頁）在
    卷為憑，兩造對此亦不爭執，應堪認定。又土地之界線所在
    ，經本院會同兩造於民國110年11月12日前往現場履勘，並
    囑託桃園市中壢區地政事務所測繪上開三筆土地之經界線，
    由該所繪製如後附之土地複丈成果圖所示桃園市○○區○○段00
    0地號之土地與同段999地號之土地間之經界線為D、E點間之
    實線，而桃園市○○區○○段000地號之土地與同段1000地號之
    土地間之經界線為A、B、C點間之實線，此有本院勘驗筆錄
    （見本院卷第239頁）、桃園市中壢區地政事務所繪製之土
    地複丈成果圖在卷可稽。原告於前往現場指界時，就本件土
    地之界線位置，係如地籍圖謄本圖示D--E、A--B--C所示之
    黑色連接線（見本院卷第242頁），而依該所複丈圖成果圖
    所示亦為該段連接線之界線位置，並為兩造均同意界線以土
    地複丈成果圖所示之連接線所示（見本院卷一第379頁背面
    ），堪認可採。
四、從而，本院認本件土地界線所在，未牽涉第三人之權益，參
    酌土地之使用現況，並尊重兩造對於土地界線之共識，認為
    桃園市○○區○○段000地號土地及同段999、1000地號土地之界
    址，三筆土地之經界線應如後附桃園市中壢區地政事務所11
    0年11月12日繪製之土地複丈成果圖所示之D--E、A--B--C所
    示之黑色連接線為據。
五、訴訟費用負擔之依據：民事訴訟法第80條之1。並依職權確
    定訴訟費用額為新臺幣（下同）1萬9,835元（計算式：測量
    費用2,500元＋第一審裁判費用17,335元）。本件係因兩造對
    於經界線之認定不同而涉訟，若由敗訴之被告負擔全部訴訟
    費用顯失公平，是以訴訟費用應先以兩造依其等土地面積之
    比例分為三筆（計算式：887地號9,403平方公尺＋999地號1,
    441平方公尺＋1000地號6,639平方公尺＝17,483平方公尺），
    原告應負擔之訴訟費用為1萬0,668元（計算式：19,835元×9
    403／17483＝10,668元，元以下四捨五入）；附表編號1至31
    、編號32至36之被告應各負擔之訴訟費用依序分別為1,635
    元（計算式：19,835元×1441／17483＝1,635元，元以下四捨
    五入）、7,532元（計算式：19,835元×6639／17483＝7,532元
    ，元以下四捨五入）為當。再依各地號共有人應有部分酌定
    如附表「應負擔訴訟費用額」欄所示之訴訟費用。
中　　華　　民　　國　　111 　年　　8 　　月　　10　　日
                  中壢簡易庭  法  官  劉哲嘉
以上為正本係照原本作成。
如不服本判決，應於送達後20日內，向本院提出上訴狀並表明上
訴理由，如於本判決宣示後送達前提起上訴者，應於判決送達後
20日內補提上訴理由書（須附繕本）。
如委任律師提起上訴者，應一併繳納上訴審裁判費。
中　　華　　民　　國　　111 　年　　8 　　月　　10　　日
　　　　　　　　　　　　　　　書記官  陳香菱
附表
編號 共有人姓名 所有地號及持分 應負擔訴訟費用額 （新臺幣） 1 許博允 觀音區大同段999地號；持分：1/28 58元 2 許瑞暖 觀音區大同段999地號；持分：1/28 58元 3 許玉暄 觀音區大同段999地號；持分：1/28+1/77 （林顏絢美於110年10月24日將所有持分1/77全部移轉登記予許玉暄） 80元 4 張許雪 觀音區大同段999地號；持分：1/28 58元 5 許敏華 觀音區大同段999地號；持分：1/28 58元 6 楊許秀子 觀音區大同段999地號；持分：1/28 58元 7 顏惠亮 觀音區大同段999地號；持分：1/77 21元 8 顏惠光 觀音區大同段999地號；持分：1/77 21元 9 顏惠重 觀音區大同段999地號；持分：2/77 42元 10 何顏雅美 觀音區大同段999地號；持分：1/77 21元 11 張顏慈美 觀音區大同段999地號；持分：1/77 21元 12 黃顏智美 觀音區大同段999地號；持分：1/77 21元 13 何顏媛美 觀音區大同段999地號；持分：1/77 21元 14 毛利芳子 觀音區大同段999地號；持分：1/7 235元 15 許博偉 觀音區大同段999地號；持分：1/14 118元 16 許瑞琛 觀音區大同段999地號；持分：1/14 118元 17 林士騰 （原名：林哲逸） 觀音區大同段999地號；持分：1/77 21元 18 黃崇恆 （黃許碧瑜之承受訴訟人） 觀音區大同段999地號；持分：5/28 291元 19 黃崇仁 （(黃許碧瑜之繼承人）   20 黃美彌 （黃許碧瑜之承受訴訟人）   21 黃毓秀 （黃許碧瑜之承受訴訟人）   22 許嘉倫 （許敏欣之承受訴訟人） 觀音區大同段999地號；持分：1/7 235元 23 許嘉宏 （許敏欣之承受訴訟人）   24 許嘉佑 （許敏欣之承受訴訟人）   25 許瑞津 （許敏欣之承受訴訟人）   26 張志平 （張食祿之繼承人） 觀音區大同段999地號；持分：1/56 29元 27 張碧峰 （張食祿之繼承人） 觀音區大同段999地號；持分：1/56 29元 28 顏經洲(顏惠然之承受訴訟人) 觀音區大同段999地號；持分：1/77 21元 29 顏家裕(顏惠然之承受訴訟人)   30 顏瑟宜(顏惠然之承受訴訟人)   31 顏陳淑蕙(顏惠然之承受訴訟人)      小計：1,635元 32 張李美妹 觀音區大同段1000地號；持分：2393/6644 2,712元 33 張勝枝 觀音區大同段1000地號；持分：1329/6644 1,507元 34 張勝雄 觀音區大同段1000地號；持分：1428/6644 1,619元 35 張又升 觀音區大同段1000地號；持分：747/6644 847元 36 張耀宗 觀音區大同段1000地號；持分：747/6644 847元    小計：7,532元